【裁判字號】    97,訴,4713
【裁判日期】    971224
【裁判案由】    毒品危害防制條例
【裁判全文】
臺灣板橋地方法院刑事判決              97年度訴字第4713號
公  訴  人  臺灣板橋地方法院檢察署檢察官
被      告  甲○○
上列被告因違反毒品危害防制條例案件，經檢察官提起公訴（97
年度毒偵字第7449號），本院依簡式審判程序審理後，判決如下
：
    主    文
甲○○施用第一級毒品，累犯，處有期徒刑捌月。扣案含有第一
級毒品海洛因成分之針筒貳支，沒收銷燬之。
    事    實
一、甲○○前因施用毒品案件，經本院以91年度毒聲字第4213號
    裁定送觀察、勒戒，經觀察、勒戒後，因認無繼續施用毒品
    之傾向，於民國92年1 月13日由臺灣板橋地方法院檢察署檢
    察官以91年度毒偵字第4390號裁定為不起訴處分確定，並於
    同日執行完畢釋放出臺灣臺北看守所附設勒戒所，惟其於前
    開觀察、勒戒執行完畢釋放後5 年內，復因連續施用第一級
    、第二級毒品，經本院以93年度訴字第1224號判決分別判處
    有期徒刑8 月、3 月確定（下稱甲、乙刑期）；其另因恐嚇
    取財案件，經本院以92年度簡上字第39號判決判處有期徒刑
    2 年8 月確定（下稱丙刑期），嗣前開甲、乙刑期經本院以
    96年度聲減字第3038號裁定均予減刑後，而與丙刑期定應執
    行有期徒刑3 年確定，甫於96年8 月5 日徒刑執行完畢出監
    。
二、詎甲○○仍不知悔改，基於施用第一級毒品之犯意，於97年
    6 月21日晚間某時許（起訴書誤載為97年6 月23日晚間6 時
    30分為警採尿回溯前26小時內之某時許），在臺北縣三峽鎮
    ○○路○ 段83巷16號4 樓住處（起訴書略載為不詳處所），
    以針筒注射之方式，施用第一級毒品海洛因1 次。嗣於97年
    6 月23日下午5 時25 分許，為警在桃園縣桃園市○○路511
    號前查獲甲○○，並當場扣得其所有含有海洛因成分之針筒
    2 支，而經其自願採集尿液送鑑驗後，始悉上情。
三、案經桃園縣政府警察局桃園分局報請臺灣桃園地方法院檢察
    署檢察官呈請臺灣高等法院檢察署令轉臺灣板橋地方法院檢
    察署檢察官偵查後提起公訴。
    理    由
一、本案被告甲○○所犯係死刑、無期徒刑、最輕本刑為3 年以
    上有期徒刑以外之罪，其於準備程序中就被訴事實為有罪之
    陳述，經本院告知簡式審判程序之旨，並聽取公訴人、被告
    之意見後，經合議庭裁定由受命法官獨任進行簡式審判程序
    審理，合先敘明。
二、上揭犯罪事實，業據被告甲○○於本院準備程序中及審理時
    均坦承不諱，並有搜索扣押筆錄暨扣押物品目錄表1 份、查
    獲現場照片3 張附卷可憑，而其於97年6 月23日為警查獲採
    集尿液後，經送台灣檢驗科技股份有限公司囑託鑑定結果，
    確呈嗎啡之陽性反應（按海洛因經施用進入人體後，係水解
    還原成嗎啡，再代謝排出體外，業據行政院衛生署藥物食品
    檢驗局以73藥檢壹字第030221號函文說明綦詳，而為本院辦
    理施用第一級毒品案件職務上所已知），有該公司97年7 月
    8 日濫用藥物檢驗報告1 份在卷可稽；另當日為警扣案之針
    筒2 支經送法務部調查局鑑定，檢驗結果均發現有海洛因成
    分殘留，亦有該局97年11月27日調科壹字第09700485280 號
    鑑定書1 件附卷可稽，均足以佐證被告自白與事實相符，堪
    以採信。公訴意旨雖認本案被告應係於97年6 月23日晚間6
    時30分為警採尿回溯前26小時內之某時許施用海洛因云云，
    惟按毒品施用後於尿液中可檢出之時間，受施用劑量及頻率
    、施用方式、飲水量之多寡、個人體質及其代謝情況等因素
    影響，因個案而異，一般可檢出之時間海洛因為施用後2 至
    4 天等情，業經行政院衛生署管制藥品管理局以92年3 月10
    日管檢字第0920001495號函文釋明在案，同為本院辦理施用
    第一級毒品案件職務上所已知，是依卷內積極證據資料顯示
    ，被告於本院訊問時，供稱其係於97年6 月21日晚間某時施
    用海洛因等情，尚非不能採信，故檢察官就此尚有誤會，附
    此敘明。再被告前因施用毒品案件，經本院以91年度毒聲字
    第4213號裁定送觀察、勒戒，經觀察、勒戒後，因認無繼續
    施用毒品之傾向，於92年1 月13日由臺灣板橋地方法院檢察
    署檢察官以91年度毒偵字第4390號裁定為不起訴處分確定，
    並於同日執行完畢釋放出臺灣臺北看守所附設勒戒所，惟其
    於前開觀察、勒戒執行完畢釋放後5 年內，復因連續施用第
    一級、第二級毒品，經本院以93年度訴字第1224號判決分別
    判處有期徒刑8 月、3 月確定等情，有本院前開判決書及臺
    灣高等法院被告前案紀錄表各1 份附卷可稽，足徵被告於觀
    察、勒戒執行完畢釋放後5 年內已因施用第一級、第二級毒
    品經法院判處罪刑，又再為本案施用第一級毒品之事證明確
    ，已非毒品危害防制條例第20、23條所定之「初犯」或「5
    年後再犯」情形（最高法院95年度第7 次刑事庭會議紀錄參
    照），自應依法論科。
三、核被告甲○○所為，係犯毒品危害防制條例第10條第1 項之
    施用第一級毒品罪。被告因施用海洛因而持有海洛因之行為
    ，係其施用第一級毒品犯行之當然結果，不另論罪。查被告
    前有如事實欄一所載之刑案前科及徒刑執行情形，有前開臺
    灣高等法院被告前案紀錄表在卷足徵，其於有期徒刑執行完
    畢5 年內故意再犯本案有期徒刑以上之罪，依刑法第47條第
    1 項規定成立累犯，並應加重其刑。爰審酌被告前已有因施
    用第一級毒品經法院判處罪刑之前科紀錄，竟仍不思尋求正
    當之身心發展，再次施用足以導致精神障礙、性格異常，甚
    至造成生命危險之海洛因，戕害一己之身心健康，對社會治
    安可能之危害程度非微，惟其於犯後尚知坦認犯行等一切情
    狀，量處如主文所示之刑，以資懲儆。末查，扣案含有海洛
    因成分之針筒2 支，因已無法將海洛因成分單獨自針筒析離
    ，皆應認屬於查獲之第一級毒品，故應依毒品危害防制條例
    第18條第1 項前段規定，將前開含海洛因成分之針筒2 支併
    予宣告沒收銷燬之。
據上論斷，應依刑事訴訟法第273 條之1 第1 項、第299 條第1
項前段，毒品危害防制條例第10條第1 項、第18條第1 項前段，
刑法第11條前段、第47條第1 項，判決如主文。
本案經檢察官陳豐年到庭執行職務。
中    華    民    國    97    年    12    月    24    日
                  刑事第十九庭  法  官  張 兆 光
上列正本證明與原本無異。
如不服本判決，應於判決送達後10日內敘明上訴理由，向本院提
出上訴狀 (應附繕本) ，上訴於臺灣高等法院。其未敘述上訴理
由者，應於上訴期間屆滿後20日內向本院補提理由書「切勿逕送
上級法院」。
                                書記官  曹 秋 冬
中    華    民    國    97    年    12    月    24    日
附錄本案論罪科刑法條：
毒品危害防制條例第10條第1 項
施用第一級毒品者，處6 月以上5 年以下有期徒刑。


司法院資訊處製作；財團法人民間司法改革基金會備份。
